【裁判字號】    94,訴,2240
【裁判日期】    950126
【裁判案由】    違反槍砲彈藥刀械管制條例等
【裁判全文】
臺灣桃園地方法院刑事判決              94年度訴字第2240號
公  訴  人  臺灣桃園地方法院檢察署檢察官
被      告  甲○○
選任辯護人  蕭萬龍律師
            張百欣律師
上列被告因違反槍砲彈藥刀械管制條例等案件，經檢察官提起公
訴（九十四年度偵字第一一一一０號），本院判決如下：
    主  文
甲○○未經許可，持有可發射金屬具有殺傷力之空氣槍，處有期
徒刑貳年，併科罰金新臺幣伍萬元，罰金如易服勞役，以參佰元
（即新台幣玖佰元）折算壹日，緩刑肆年。扣案之可發射金屬具
有殺傷力之空氣槍壹支（獲案後槍枝管制編號：0000000
000號）、不具殺傷力之空氣槍壹支（獲案後槍枝管制編號：
0000000000號）、鋼珠玖拾捌顆、紅尾伯勞鳥壹隻均
沒收。
    事  實
一、甲○○明知未經許可不得非法持有具有殺傷力之槍枝，竟為
    射擊鳥類玩樂之用，於民國九十四年一月間某日，在桃園縣
    中壢市○○路山林生存遊戲館購得具有殺傷力之以高壓空氣
    動能發射金屬鋼珠之空氣長槍一支（獲案後槍枝管制編號：
    0000000000號）後持有之。甲○○、乙○○（本
    院另行審結）均明知紅尾伯勞鳥係經行政院農業委員會公告
    列為保育類野生動物，且在臺灣地區之族群量並無逾越環境
    容許量，非基於學術研究或教育目的，而經中央主管機關許
    可，不得獵捕，並不得使用獵槍以外之其他種類槍械獵捕，
    竟共同基於非法獵捕保育類野生動物之犯意聯絡，於九十四
    年五月二十一日下午，共同前往桃園縣大溪鎮○○里○○○
    鄰○○道路，由甲○○持其所有上開空氣槍（乙○○並不知
    悉此空氣槍為具有殺傷力之槍枝），乙○○則持其所有不具
    殺傷力之空氣槍一支（獲案後槍枝管制編號：000000
    0000號），共同射殺保育類野生動物紅尾伯勞鳥一隻。
    嗣於同日下午四時三十分許，在上址為警當場查獲，並扣得
    上開保育類野生動物紅尾伯勞鳥屍體一隻、空氣槍二支、乙
    ○○所有用於獵捕鳥類之鋼珠三十六顆、甲○○所有用於獵
    捕鳥類之鋼珠六十二顆。
二、案經桃園縣政府警察局大溪分局報請臺灣桃園地方法院檢察
    署檢察官偵查起訴。
    理  由
一、訊據被告甲○○於本院審理中對於前開犯罪事實坦承不諱，
    ，核與同案被告乙○○供述情節相符，並有查獲照片十張附
    卷可稽，又被告所持有之空氣槍，經送鑑定，認係以高壓鋼
    瓶內氣體為發射動力之空氣長槍，經實際裝填直徑約八公釐
    、重約二‧一公克之鋼珠試射三次，測得鋼珠發射速度分別
    為每秒一三五、一三四、一三一公尺，計算其發射動能為十
    九‧一、十八‧九、十八焦耳，單位面積動能為每平方公分
    三八‧一、三七‧五、三五‧九焦耳，具有殺傷力，此有內
    政部警政署刑事警察局九十四年六月九日刑鑑字第０九四０
    ０八一九六九號槍彈鑑定書一件及臺灣桃園地方法院檢察署
    公務電話紀錄一紙在卷可參，且被告所獵捕之紅尾伯勞鳥屍
    體，亦經鑑定確屬保育類野生動物，有鑑定書一件在卷可查
    ，本件事證明確，被告犯行堪以認定。
二、核被告持有前開可發射金屬具有殺傷力空氣槍之所為，係犯
    槍砲彈藥刀械管制條例第八條第四項之未經許可持有可發射
    金屬具有殺傷力之槍枝罪；另被告獵捕紅尾伯勞鳥之所為，
    係違反野生動物保育法第十八條第一項第一款、第二款、第
    十九條第一項等不得非法獵捕保育類野生動物之規定，應依
    同法第四十一條第一項第一款、第二款、第三款之規定論處
    。被告非法獵捕保育類野生動物之犯行，與同案被告乙○○
    間，有犯意聯絡、行為分擔，為共同正犯。被告持有前開可
    發射金屬具有殺傷力槍枝之犯行與其非法獵捕保育類野生動
    物之犯行間，有方法結果之牽連關係，依刑法第五十五條之
    規定，應從一重之無故持有可發射子彈具有殺傷力槍枝罪論
    處。又被告持有本件空氣槍之目的僅係為獵捕鳥類玩樂之用
    ，業經被告陳述甚詳，而本件查獲之時，被告確係於人煙稀
    少之處所，使用該槍枝射擊鳥類，顯見被告並無以該槍枝傷
    人之意圖，權衡被告持有本件空氣槍之犯罪情節及其所犯罪
    名之法定刑責，堪認情輕法重，在客觀上足以引起一般之同
    情，尚值憫恕，雖科以法定最低度之刑，猶嫌過重，合依刑
    法第五十九條之規定，酌量減輕其刑。爰審酌被告犯罪情節
    輕微、動機單純，且犯後坦承犯行，態度良好等一切情狀，
    量處如主文所示之刑，併科罰金部分，併諭知易服勞役之折
    算標準。末查被告前未曾受有期徒刑以上刑之宣告，有臺灣
    高等法院被告前案紀錄表一件在卷為憑，本次一時失察，涉
    犯本案，惟犯後坦承犯行，態度良好，顯有悔意，經此偵查
    、審判應知所警惕而無再犯之虞，本院因認前開宣告之刑，
    以暫不執行為適當，併宣告緩刑四年，以啟自新。扣案之紅
    尾伯勞鳥屍體一隻，為保育類野生動物，且現仍冰存於桃園
    縣政府警察局大溪分局南雅派出所，有本院公務電話紀錄一
    紙附卷可佐，而扣案之可發射金屬具有殺傷力之空氣槍一支
    （獲案後槍枝管制編號：0000000000號）、不具
    殺傷力之空氣槍一支（獲案後槍枝管制編號：000000
    0000號）、鋼珠共九十八顆，則為被告及同案被告所有
    ，用於獵捕保育類野生動物之獵具，此據被告及同案被告坦
    認在卷，爰均依野生動物保育法第五十二條第一項之規定宣
    告沒收。
據上論結，依刑事訴訟法第二百九十九條第一項前段，槍砲彈藥
刀械管制條例第八條第四項，野生動物保育法第四十一條第一項
第一款、第二款、第三款、第五十二條第一項，刑法第十一條、
第二十八條、第五十五條、第五十九條、第四十二條第二項、第
七十四條第一款，罰金罰鍰提高標準條例第二條，現行法規所定
貨幣單位折算新臺幣條例第二條，判決如主文。
本案經檢察官徐則賢到庭執行職務。
中    華    民    國    95    年    1     月    26    日
                  刑事第八庭    審判長法  官  曾 家 貽
                                      法  官  吳 為 平
                                      法  官  袁 雪 華
上正本證明與原本無異。
如不服本判決，應於判決送達後10日內向本院提出上訴狀（應附
繕本），上訴於臺灣高等法院。
                                      書記官  邱 仲 騏
中    華    民    國    95    年    1     月    26    日
附錄本案論罪科刑之法條：
野生動物保育法第41條第一項
有下列情形之一，處 6 月以上 5 年以下有期徒刑，得併科新台
幣 20 萬元以上 1 百萬元以下罰金：
一  未具第 18 條第 1 項第 1 款之條件，獵捕、宰殺保育類野
    生動物者。
二  違反第 18 條第 1 項第 2 款規定，未經中央主管機關許可
    ，獵捕、宰殺保育類野生動物者。
三  違反第 19 條第 1 項規定，使用禁止之方式，獵捕、宰殺保
    育類野生動物者。
野生動物保育法第52條第1項
犯第 40 條、第 41 條、第 42 條或第 43 條第 3 項之罪，查獲
之保育類野生動物得沒收之；查獲之保育類野生動物產製品及供
犯罪所用之獵具、藥品、器具，沒收之。


司法院資訊處製作；財團法人民間司法改革基金會備份。
